最高法院刑事判決                              八十八年度台上字第七四五六號
    上  訴  人  甲○○
右上訴人因違反毒品危害防制條例案件，不服台灣高等法院中華民國八十八年十月十
九日第二審判決（八十八年度上訴字第三五九○號，起訴案號：台灣士林地方法院檢
察署八十八年度偵字第五七一六號），提起上訴，本院判決如左：
    主  文
上訴駁回。
    理  由
按刑事訴訟法第三百七十七條規定，上訴於第三審法院，非以判決違背法令為理由，
不得為之。是提起第三審上訴，應以原判決違背法令為理由，係屬法定要件。如果上
訴理由狀並未依據卷內訴訟資料，具體指摘原判決不適用何種法則或如何適用不當，
或所指摘原判決違法情事，顯與法律規定得為第三審上訴理由之違法情形，不相適合
時，均應認其上訴為違背法律上之程式，予以駁回。本件原判決綜合調查證據之結果
，認上訴人甲○○連續犯有毒品危害防制條例第八條第二項轉讓第二級毒品罪之事實
，因認第一審判決論上訴人以上開罪名，處有期徒刑拾月，為無不合，予以維持，駁
回上訴人在第二審之上訴，已詳認定犯罪事實之依據及憑以認定之理由，並對上訴
人否認犯罪之辯詞，如何不足採信，均已依據卷內資料予以指駁及說明，從形式上觀
察，原判決並無違背法令情形。上訴意旨謂：上訴人與王國盛自始即約定共同出資購
買安非他命吸食，並非由上訴人購入後再轉讓予王國盛，原判決仍論處上訴人轉讓第
二級毒品罪刑，殊有未當等語，係就原判決已詳為論斷與說明之事項，再為事實上之
爭執，殊非適法之第三審上訴理由。又上訴人確係先購入安非他命後，再以原價轉售
予王國盛；上訴人所為有利之辯解，如何不足採取，原判決理由一已分別詳述其調查
審認之結果，核屬事實審法院採證認事職權之適法行使，既無違經驗法則及論理法則
，不能任指為違法。再證人王國盛於偵查及在第一審法院已經合法訊問，並陳述明確
，原審未再傳訊，按諸刑事訴訟法第一百九十六條規定，尚難指為調查未盡。至法院
為準備審判起見，得於第一次審判期日前訊問被告，刑事訴訟法第二百七十三條第一
項定有明文。則依上開法條反面解釋，法院不先行準備程序而逕行審判，於法亦無不
合。上訴意旨指摘原審一次即言詞辯論終結，在程序上未能保障其審級利益云云，殊
有誤會。此外，上訴人徒憑己意，對原審職權之適法行使及原判決理由已詳為論斷之
事項，任意爭辯，顯與法定上訴第三審之形式要件不符，其上訴違背法律上之程式，
應予駁回。本院為法律審，上訴人於本院始提出「王國盛自白書」一份，無從調查審
酌，附為明。
據上論結，應依刑事訴訟法第三百九十五條前段，判決如主文。
中      華      民      國    八十八    年     十二     月    二十三    日
                              最高法院刑事第七庭
                                  審判長法官  謝  家  鶴
                                        法官  洪  文  章
                                        法官  花  滿  堂
                                        法官  陳  世  淙
                                        法官  洪  佳  濱
      右正本證明與原本無異
                                              書  記  官
中      華      民      國    八十九    年      一      月      五      日
